台灣台中地方法院刑事判決　　　　　　　　　　　　九十二年度易字第一八六四號
　　公　訴　人　台灣台中地方法院檢察署檢察官
　　被　　　告　丑○○
　　　　　　　　乙○○
　　右被告共同　張淑琪
　　選任辯護人
　　被　　　告　子○○
　　選任辯護人　賴銘耀
　　被　　　告　己○○
　　　　　　　　丁○○
　　右被告共同　王正喜
　　選任辯護人
右列被告因加重竊盜案件，經檢察官提起公訴（九十二年度偵字第七六五八、第八六
四三、第九七一八號），本院判決如左：
    主  文
丑○○共同連續竊盜，累犯，處有期徒刑貳年。
乙○○共同連續竊盜，處有期徒刑陸月，如易科罰金，以參佰元折算壹日。
子○○、己○○、丁○○均無罪。
    犯  罪  事  實
一、緣位於台中縣清水鎮○○段如附表所示地號之榮豹砂石場因停業約二年，該場負
    責人甲○○（另由台灣台中地方法院檢察署檢察官為不起訴處分）接獲有關機關
    通知拆場並將該地回復原貌，遂於民國九十二年一月二十五日，以新台幣（下同
    ）五十萬元代價，委託丑○○清理場地中之壩頭及零星堆料（壩頭係供砂石車倒
    料入砂石選洗機器之高台，與零星堆料共約六千立方公尺）。詎料丑○○明知該
    地係屬中華民國所有之土地，竟意圖為自己不法之所有，與原無權占有人乙○○
    （該地由乙○○、卓英美、趙明科三人於七十年代起即已竊佔，已罹竊佔罪之十
    年追訴時效，後二人不知情另由台灣台中地方法院檢察署檢察官為不起訴處分）
    共同基於概括之犯意之聯絡，丑○○即利用清理壩頭堆料之名義，自九十二年一
    月十四日至同年月三十日間某日起，僱用不知情之挖土機及砂石車司機多人，趁
    機盜挖逾越前揭壩頭及零星堆料外之該地土石，並以每立方公尺二百二十元至二
    百元不等之價格，運往約二公里外，出售予不知情之鼎隆實業股份有限公司（下
    稱鼎隆公司），期間歷經台中縣清水鎮公所、台中縣政府、內政部營建署新生地
    開發局（下稱新生局）等單位發函多次，要求儘速回復土地耕作原貌，切勿挖取
    土石或違規使用，丑○○、乙○○置若罔聞，反而於同年三月十六日起加速盜採
    土石外運出售予鼎隆公司，並於是日以每日一萬二千元代價，僱用不知情之辛○○駕駛挖土機盜挖該地土石，供不詳姓名年籍之砂石車司機載運至鼎隆公司，嗣
    並於九十二年四月七日為警當場查獲辛○○正挖取該地土石，供不知情之砂石車
    司機丁○○、己○○、戊○○、丙○○、壬○○等人駕駛砂石車載運至鼎隆砂石
    場，計至九十二年四月十一日止，盜挖面積約二點○二二三公頃，盜挖砂石數量
    約二萬零二百四十點五立方公尺。
二、案經台中縣警察局移送台灣台中地方法院檢察署檢察官偵查起訴。
    理  由
壹、有罪部分
一、訊據被告丑○○、乙○○均堅決否認有何共同竊盜犯行，被告丑○○辯稱：伊係
    受甲○○委託處理砂石廠堆料，嗣新生局有通知將土地恢復耕作原貌，伊即依乙○○之指示去施工恢復原貌云云。被告乙○○辯稱：伊係委託丑○○整地云云。
    經查：
（一）被告丑○○係於如附表編號所示地號之中華民國國有土地上開挖土石，面積計
      二點零二二三公頃等情，業據被告丑○○、乙○○於本院勘驗現場時協助鑑定
      機關台中縣清水地政事務所指界測量無誤（本院卷二第一五四頁），並有鑑定
      成果圖五份、如附表所示地號之土地登記謄本各一份在卷可稽（本院卷二第一
      七三頁、第一八七至二○八頁）。而前揭地號土地既屬國有，不論被告乙○○
      究竟有無於其上耕作之權利，被告乙○○、丑○○並無採取該土地砂石之權利
      甚明。
（二）關於盜採砂石之數量
  １、榮豹砂石場於九十二年一月間所殘存之砂石數量：證人甲○○即榮豹砂石場之
      負責人於警詢證稱：「我有指示丑○○將我原先堆放之庫存砂石約六千立方米
      運至鼎隆公司堆放」（九十二年度偵字第八六四三號卷第八頁）；於檢察官偵
      訊中證稱：伊委託被告丑○○清運之壩頭及周邊零星堆料的數量約六千立方公
      尺（九十二年度偵字第九七一八號卷第一○六頁）；嗣於本院亦證稱：被告丑
      ○○跟伊說壩頭以六千米算，要先載去鼎隆公司，後來還要用六千米算，至於
      是還砂石或現金尚未談到等語（本院卷一第一一○頁），而砂石堆料具相當之
      價值，證人甲○○就與其財產切身相關事項，自無刻意短報之理，堪認證人甲○○委託被告丑○○清運之砂石數量，確係六千立方公尺左右無誤。
  ２、鼎隆公司自九十二年一月至四月間陸續自榮豹砂石場進料購買砂石，依續為：
      於九十二年一月十四日進料三千四百十六立方公尺（即四八八台乘七 (每台
      車七立方公尺）），價款六十八萬三千二百元，九十二年一月三十日進料五
      千八百零九點五立方公尺之砂石，價款一百一十一萬五千五百六十五元，九
      十二年二月十一日進料三百立方公尺之砂石，價款六萬元，九十二年三月十
      六日至十八日進料五千四百七十四立方公尺之砂石，價款一百一十四萬九千五
      百四十元，九十二年三月十九日至二十三日進料六千零四十一立方公尺之砂
      石，價款一百二十六萬八千六百一十元，另鼎隆砂石場於九十二年四月一日
      曾支付榮豹砂石場進料錢三十五萬四千六百元，又於九十二年四月十一日曾
      支付榮豹砂石場進料錢七十八萬九千三百九十元等情，業經證人庚○○即鼎隆
      公司會計於本院審理證述在卷（本院卷（二）第一０九至一一二頁），並有鼎
      隆公司之帳冊三紙、鼎隆公司存摺明細、鼎隆公司存摺帳戶現金支出明細表在
      卷可憑（九十二年偵字第七六五八號卷第一二○至一二二頁、本院卷（二）第
      六十五至七十一頁、第一一七至一一九頁），其中前揭部分參酌證人庚○○於本院審理時證稱：每立方米約二百一十或二百二十元等語（本院卷（一）
      第三三五頁），而以對被告有利之二百二十元計算，此部分所價購之砂石至少
      應有五千二百立方公尺。綜上核算鼎隆公司自九十二年一月至四月間陸續自榮
      豹砂石場進料購買砂石數量，應計有二萬六千二百四十點五立方公尺。
  ３、被告丑○○、乙○○盜採砂石之數量：如前所述，以被告丑○○自榮豹砂石場
      所挖採之數量扣除原有之砂石數量，即為被告丑○○、乙○○所盜採砂石之數
      量，經核算應為二萬零二百四十點五立方公尺。又被告丑○○於警詢亦供稱：
      「我所挖之深度是現場監督之耕作人乙○○所指示.... 依我目測為一點二公
      尺左右」等語（九十二年度偵字第九七一八號卷第五一頁），而被告丑○○、
      乙○○前揭所指界之面積為二○二二三平方公尺，經核算所挖採之砂石體積為
      二萬四千二百六十七點六立方公尺（即以二○二二三平方公尺乘以深度一點二
      公尺、不含壩頭及零星堆料），此與本院前揭認定被告丑○○盜採之體積為二
      萬零二百四十點五立方公尺互核約略相符，益見本院前揭關於盜採砂石數量之
      認定與事實相符。
（三）關於被告丑○○、乙○○竊盜之主觀犯意部分
  １、附表所示土地於本案相關連時間之地貌，有卷附下列照片在卷可稽：
      九十二年一月二十四日（九十二年度偵字第九七一八號卷第八十頁）。
      九十二年二月二十一日（同前偵卷第一三○頁）。
      九十二年四月七日（九十二年度偵字第七六五八號卷五十～五十二頁；九十
        二年度偵字第八六四三號卷第十一至十六頁）。
      九十二年四月九日（本院卷（二）第一五九至一六七頁）。
      而依前揭與相互參照，該土地有明顯向下挖深之情形，又參以依前揭
      照片及鼎隆公司所堆置之前揭土地所挖採之砂石觀察（九十二年度字第七六五
      八號卷第五十七至五十九頁、九十二年偵字第八六四三號卷第一六頁、九十二
      年度偵字第九七一八號卷第六九、七十二至七十五頁），被告丑○○所挖採而
      販售予鼎隆公司之砂石，均係具相當價值之礫石，而其所得價款甚鉅復如前述
      ，被告丑○○顯係為販售而挖採砂石圖利甚明，被告丑○○自具竊盜之主觀犯
      意。
  ２、被告丑○○於本院既供稱係受被告乙○○之指示挖掘（本院卷第七十八頁），
      而被告乙○○於警詢供稱：「他們挖採土石之現場寬度及深度均係依我指示及
      要求挖取的，因我俟他們將土石搬離後，我需在原地覆蓋約六十公分的清潔土
      」等語（九十二年度偵字第九七一八號卷第四十二至四十六頁），於檢察官偵
      訊時亦供稱：「如果把土方覆蓋，深度就跟我以前開始耕作時相當」、「（問
      ：既然你在現場監工為何地被挖下二、三公尺深）答：現那是還沒有整地完畢
      就被阻擋，後續還要整地跟覆蓋土壤」等語（同前偵卷第一○九頁），於本院
      亦供稱：「砂石廠建後土地與本來的高度差不多，但原來的土已經不見了，所
      以我認為他（被告丑○○）應該要找新的覆土來」，「（問：何時開始整地）
      答：九十二年一月份開始，我有看到砂石被載出去，也有看到挖土機在挖砂石
      」等語（本院卷（一）第八十五、八十六頁），足見被告乙○○對被告丑○○
      超挖砂石一節顯有認識，且其係因被告丑○○允諾以砂石換取較易耕作之土壤
      ，故而指示同意被告丑○○超挖砂石，被告乙○○與被告丑○○具犯意之聯絡
      及行為之分擔亦甚明確。
（四）對被告丑○○、乙○○之辯解、選任辯護意旨及有利部分不採之理由：被告丑
      ○○固以恢復土地原貌云云置辯，惟查本案土地位於河川旁，遍佈礫石不易耕
      作等情，此有前揭照片在卷可稽，而榮豹砂石場前為從事砂石經營，其所購入
      或加工後之砂石，自係以集中堆積之方式待售，殊無將具相當價值之砂石任意
      以平舖散置之方式平舖於前揭土地之理，乃被告丑○○、乙○○所挖採之方式
      ，係大面積之向下挖深已如前述，是其等所挖掘之砂石逾前揭六千立方公尺部
      分，自非榮豹砂石場所原有之砂石。另前揭土地既屬國有，且屬礫石土地，被
      告乙○○縱確有實際占有並耕作之事實，惟其亦僅得依現狀使用，自無將前揭
      土地上砂石出售後換取土方以利耕作之權，被告乙○○、丑○○縱欲恢復原貌
      ，亦僅應將壩頭及零星堆料六千立方公尺以及相關機具遷移即為已足，是被告
      丑○○、乙○○此部分所辯顯無所據。再被告丑○○、乙○○選任辯護意旨略
      以榮豹砂石場所存之堆料應在五萬立方公尺以上等語，惟查證人甲○○於本院
      證稱：伊係因無料可運作才停業，嗣因被告乙○○向伊催討交還，伊始交由被
      告乙○○、丑○○處理其上之砂石等語（本院卷（一）第八十頁），而以國內
      砂石短缺，苟榮豹砂石場尚有五萬立方公尺之砂石堆料，證人甲○○自應早已
      出售獲利，要無僅因被告乙○○之催還，即任令被告乙○○處置之理，況依前
      揭九十二年一月份之照片所示，本案土地上顯無大量堆置達五萬立方公尺砂石
      之情，又砂石場所待售之砂石顯不可能平舖置放已如前述，是被告丑○○、乙○○前揭辯護意旨所指，自不足為其等有利之認定。又前揭選任辯護意旨復略
      以證人甲○○以高出六千立方公尺之清運價格一倍之代價，委託被告丑○○代
      為清運，足證榮豹公司所堆置之砂石不止六千立方公尺一節，經查證人甲○○
      於本院證稱：整地費用會超過一百萬元等語（本院卷（一）第八十二頁），而
      所謂整地，自包括清運、整平甚或覆土，且甲○○已明確證稱所清運之砂石僅
      只六千立方公尺等語已如前述，是自難以證人甲○○前揭證詞，逕認榮豹公司
      所堆置之砂石不止六千立方公尺。
（五）綜上所述，本案事證已臻明確，被告丑○○、乙○○所辯，顯係飾卸之詞，不
      足採信，其等犯行堪以認定。
二、核被告丑○○、乙○○所為，係犯刑法第三百二十條第一項之竊盜罪。被告丑○○、乙○○有犯意聯絡及行為分擔已如前述，為共同正犯。被告丑○○、乙○○
    利用不知情之砂石車司機被告己○○、丁○○，戊○○、丙○○、壬○○為之，
    係間接正犯。被告丑○○、乙○○先後多次竊盜犯行，時間緊接，方法相同，所
    犯構成要件相同之罪名，顯係基於概括之犯意為之，為連續犯，應依刑法第五十
    六條之規定以一罪論，並依法加重其刑。公訴意旨雖認被告丑○○、乙○○所為
    ，係犯刑法第三百二十一條第一項第四款之加重竊盜罪，惟查戊○○、丙○○、
    壬○○於檢察官偵查中並未坦承共同竊盜之事實（九十二年度偵字第七六五八號
    卷第九十七頁、九十二年度偵字第九七一八號卷第一二二至一二四頁），且戊○○等人僅係砂石車司機，其等究有無犯罪之認識，又究係竊盜之共犯或僅係搬運
    贓物，均乏證據證明，自難為其等係與被告丑○○、乙○○共同結夥三人以上竊
    盜之不利認定，又本案並無證據證明被告己○○、丁○○與被告丑○○、乙○○
    係屬共犯（詳後述），是公訴人認被告丑○○、乙○○係係犯刑法第三百二十一
    條第一項第四款之加重竊盜罪，尚有未洽，應予變更起訴法條。又變更起訴法條
    應予告知之目的，係為使被告充分行使防禦權，而本案係由加重竊盜罪變更為普
    通竊盜，不妨礙被告防禦權之行使，併此敘明。公訴意旨認被告丑○○、乙○○
    係自九十二年一月間起至同年四月七日止盜取砂石，惟本案被告丑○○、乙○○
    於九十二年四月七日為警查獲後，仍連續盜採前揭土地之砂石至同年月十一日止
    已如前述，是此部分事實與公訴人起訴之犯罪事實既具有連續犯之裁判上一罪關
    係，為起訴效力所及，本院自應併予審究。被告丑○○曾因妨害自由案件，經台
    灣高等法院台中分院於九十一年七月三十日判處有期徒刑四月，上訴後，經最高
    法院於九十一年九月二十五日駁回上訴確定，於九十一年十二月二十日易科罰金
    執行完畢，此有台灣高等法院被告全國前案紀錄表在卷可稽，被告丑○○受有期
    徒刑執行完畢後，五年以內再犯本件有期徒刑以上之罪，為累犯，應依刑法第四
    十七條之規定加重其刑，被告丑○○就前揭加重刑度部分並依法遞加重之。爰審
    酌被告丑○○、乙○○犯罪之動機、目的、手段，近年來國有土地砂石遭不法之
    徒嚴重盜採，被告丑○○、乙○○等人盜採砂石惡性非輕，而本案相關砂石車司
    機係直接受僱於丑○○，就犯行之分擔自以被告丑○○為重，犯罪後被告丑○○
    、乙○○均飾詞諉過等一切情狀，量處如主文所示之刑，並就被告乙○○部分諭
    知易科罰金之折算標準。
貳、無罪部分
一、公訴意旨另略以：被告丑○○係將如前揭犯罪事實欄所示盜採之砂石出售予明知
    為贓物之鼎隆砂石場負責人被告子○○，又被告丁○○、己○○與被告丑○○、
    乙○○等有共同竊盜之犯意聯絡，而為如犯罪事實欄所示載運本案砂石之行為。
    因認被告丁○○、己○○涉犯刑法第三百二十一條第一項第四款之加重竊盜罪嫌
    ，被告子○○涉犯刑法第三百四十九條第二項之故買贓物罪嫌。並略以被告己○○曾因受雇他人載運盜採之砂石，並受法院判處有期徒刑六月，緩刑三年確定，
    被告丁○○曾因違反廢棄物清理法案件，為法院判處有期徒刑一年二月，緩刑四
    年確定，雖然被告己○○及丁○○到該地工作未久，惟二人既均以駕駛砂石車為
    業，該地於二人到場時，縱然原有砂石場機械尚未搬離，然均已成高島型態，該
    地原有之工寮亦是如此，況且被告丑○○挖取之範圍係平均分佈於上開三點○○
    八公頃之土地，周圍之界限竟然被挖成如堤防一般（新痕），甲○○亦供承其使
    用之面積僅一甲多，豈有其餘之土地亦均下挖之理，而且停業二年之砂石場亦豈
    有如此多原料可供載出之理，又其等載運砂石至鼎隆砂石場時，自該地挖出之土
    石已推積甚高且廣，更甚者其等亦均不否認被告丑○○有拿公文給其等看，被告
    丑○○且表示係要將該地下挖後再覆土，則依其等業務上之注意及專業上之判斷
    ，被告己○○、丁○○復均曾因運輸業務觸法，豈有不知被告丑○○盜挖之理。
    另被告子○○身為鼎隆砂石場之負責人，經營砂石數年，堪信具有一定之專業能
    力，又其與甲○○係多年朋友，甲○○原本且為鼎隆砂石場之股東，亦據甲○○
    、被告子○○供述在卷，況且兩地砂石場相距僅約二公里左右，是甲○○已停業
    近兩年一情，當為被告子○○所熟知，且甲○○係一生意人，將本求利，既已停
    業，亦不可能堆積近三萬立方公尺原料之理（價值已達約六百萬元），如堆積這
    麼多材料近兩年，而不趁早加工出售，亦顯不符商業習慣，況甲○○證稱餘料僅
    約六千立方公尺，而被告乙○○亦證稱：再覆土約六十公分始達原地貌等語，被
    告子○○亦自承被告丑○○有拿公文給其看等語，其顯然已知該地係屬國有，既
    是國有，豈能隨意出賣？而被告丑○○出售予其之原料，於被告子○○之砂石場
    旁，從新堆積如山，亦有現場照片多幀在卷可佐，如此大量之原料，如何諉為不
    知？被告子○○於警方初詢時，復極力掩飾犯行，辯稱係被告丑○○借用場地堆
    置砂石，並沒有任何利益或代價或租金（見九十二年四月十六日警訊筆錄），嗣
    後於檢察官偵訊時始改口稱係購入，被告丑○○若需要砂石時再以錢買成品等語
    ，均可證被告子○○顯然明知上開土石為贓物等為其論據。
二、按犯罪事實應依證據認定之，無證據不得認定犯罪事實；又不能證明被告犯罪者
    ，應諭知無罪之判決，刑事訴訟法第一百五十四條第二項、第三百零一條第一項
    分別定有明文。又認定不利於被告之事實，須依積極證據，苟積極證據不足為不
    利於被告事實之認定時，即應為有利於被告之認定，更不必有何有利之證據（最
    高法院三十年上字第八一六號判例參照）。又刑事訴訟法第一百六十一條第一項
    規定：檢察官就被告犯罪事實，應負舉證責任，並指出證明方法。因此，檢察官
    對於起訴之犯罪事實，應負提出證據及說服之實質舉證責任。倘其所提出之證據
    ，不足為被告有罪之積極證明，或其指出證明之方法，無從說服法院以形成被告
    有罪之心證，基於無罪推定之原則，自應為被告無罪判決之諭知（最高法院九十
    二年台上字第一二八號判例參照）。
三、訊據被告子○○、丁○○、己○○均堅決否認有何故買贓物、加重竊盜犯行，被
告子○○辯稱：整地期間派出所、新生局都有前往查看，丑○○有拿資料給伊公
    司股東潘佳楨看，潘佳楨再拿給伊看，公所、新生局的會勘紀錄要求他們恢復原
    耕作地貌等語。被告己○○辯稱：伊並非盜採，伊相信丑○○所提示之公文才工
    作等語。被告丁○○辯稱：丑○○有拿公文給伊看，伊想應該合法等語。
四、經查
（一）被告子○○於本院供稱：本案並未透過甲○○與被告丑○○洽談等語（本院卷
      （一）第八十四頁），核與證人即鼎隆公司監察人癸○○證述情節相符（詳後
      述），是自難以被告子○○為砂石場之負責人，且與甲○○係多年朋友，又鼎
      隆公司與榮豹公司相距僅約二公里左右等情，逕認被告子○○對榮豹砂石場於
      九十二年一月間所尚殘餘之砂石僅餘六千立方公尺有所認識。
（二）按砂石場為購入原料，自應有相關之人員負責看料、出價等工作，查證人潘佳
      楨於本院證稱：伊於鼎隆公司擔任監察人，於九十二年一月間，被告丑○○持
      新生地開發局要求儘速恢復原來耕作地貌的公文與伊接洽出售榮豹砂石場之砂
      石情事，伊並有與被告丑○○共同至砂石之來源地即高美段二四四八號地號看
      所欲購買之砂石等語（本院卷（一）第二六八至二七一頁），而證人庚○○於
      本院亦證稱：證人癸○○指示榮豹的料（即向榮豹砂石場購買的砂石）付款給
      丑○○等語（本院卷（一）第二六六頁），則鼎隆公司既係由證人潘佳楨負責
      看料、指示付款之工作，證人潘佳楨自對榮豹砂石場所尚餘存之壩頭砂石數量
      有所認識，惟關於證人潘佳楨對此等情事有無報告被告子○○，又被告子○○
      對榮豹砂石場僅存六千立方公尺之合法堆料，逾此部分均係屬國有土地原有砂
      石等情有無認識等情，公訴人並未再有何直接證據證明。
（三）被告己○○固曾因受雇他人載運盜採之砂石，經法院判處有期徒刑六月，緩刑
      三年確定，另被告丁○○亦曾因違反廢棄物清理法案件，經法院判處有期徒刑
      一年二月，緩刑四年確定，此有被告己○○、丁○○等之全國前案紀錄表各一
      份在卷可憑，惟查既無積極證據足認被告己○○、丁○○對榮豹砂石場於其等
      前往載運前、後之情形有所認識，自不得以被告己○○、丁○○在本案土地載
      運砂石，遽認被告己○○、丁○○明知盜取砂石情事。次查公訴人前揭推論之
      相關前提事實，諸如「況且被告丑○○挖取之範圍係平均分佈於上開三點○○
      八公頃之土地，周圍之界限竟然被挖成如堤防一般（新痕），被告甲○○亦供
      承其使用之面積僅一甲多，豈有其餘之土地亦均下挖之理」、「而且停業二年
      之砂石場亦豈有如此多原料可供載出之理」、「又其等載運砂石至鼎隆砂石場
      時，自該地挖出之土石已推積甚高且廣」等情，惟既無證據證明被告己○○、
      丁○○二人係自九十二年一月起即始終參與被告丑○○盜挖之情事，以其等於
      偵查中所供述之工作二天、一天半之情，衡諸常情，何能對前揭前提事實均有
      所認識，是公訴人之推論亦容有未足之處。
五、綜上所述，公訴人所舉之證據，不足積極證明被告子○○有故買贓物之犯罪故意
    ，亦不足證明被告丁○○、己○○與被告丑○○、乙○○有共同竊盜之犯意聯絡
    。公訴人所指被告子○○、己○○、丁○○之犯罪嫌疑，仍有合理之懷疑存在，
    揆之首開說明，因認就被告子○○、己○○、丁○○部分犯罪尚屬不能證明，自
    應為其無罪之諭知。
參、被告丑○○移送併辦部分（九十三年度偵字第五六四四號）
一、台灣台中地方法院檢察署檢察官移送併辦意旨略以：被告丑○○自九十年九月間
    起，藉由暴力毆打王文揚，使王文揚同意其在台中市○○段六十四地號盜採砂石
    ，並引用如附件所示之起訴書，因認被告丑○○所涉上揭竊盜罪嫌與前揭論罪科
    刑部分有連續犯之裁判上一罪關係，
二、惟按刑法上連續犯所謂出於概括犯意，必須其多次犯罪行為，自始均在一個預定
    犯罪計劃內，出於主觀上始終同一犯意之進行，始足當之。若中途另有新犯意發
    生，縱所犯為同一罪名，究非連續其初發之意思，即不能成立連續犯（最高法院
    七十六年度台上字第三四○○號判例、八十九年度台上字第二八二號號判決參照
    ）。經查移送併辦部分犯行與前揭論罪科刑部分，就其決意連續竊盜犯意之起始
    點觀察，已相隔一年四個月餘之時間，已足認被告前揭論罪科刑部分與此移送併
    辦部分，顯非自始在一個預定犯罪計劃內，況前揭案件犯罪之地點一為台中市，
    一為台中縣清水鎮，又關於被告丑○○犯罪之共犯亦有不同，另被告丑○○於本
    院供稱：「我是從事整地工作」、「我這兩個案子之中也有陸續在整理很多工地
    的土石」等語，亦難認被告丑○○有盜採不特定砂石之犯罪計劃，故檢察官移送
    併辦部分與前揭論罪科刑部分，並無連續犯之裁判上一罪關係，自無從併予審理
    ，應由檢察官另行偵查，附此敘明。
據上論斷，應依刑事訴訟法第二百九十九條第一項前段、第三百零一條第一項、第三
百條，刑法第二十八條、第五十六條、第三百二十條第一項、第四十一條第一項前段
、第四十七條，罰金罰鍰提高標準條例第一條前段、第二條，判決如主文。
中      華      民      國    九十三      年      八     月     十     日
                              台灣台中地方法院刑事第十一庭
                                  審判長法  官  蔡  名  曜
                                        法  官  蔡  美  華
                                        法  官  郭  書  豪
右正本證明與原本無異。
如不服本判決，應於送達後十日內向本院提出上訴狀 （須附繕本） ，上訴於台灣高
法院台中分院。
                                        書記官
中      華      民      國    九十三      年      八      月     十     日
附錄法條
中華民國刑法第三百二十條
(普通竊盜罪、竊佔罪)
意圖為自己或第三人不法之所有，而竊取他人之動產者，為竊盜罪，處五
年以下有期徒刑、拘役或五百元以下罰金。
意圖為自己或第三人不法之利益，而竊佔他人之不動產者，依前項之規定
處斷。
前二項之未遂犯罰之。
附表一台中縣清水鎮○○段
１、二三八二
２、二四四七
３、二四四八
４、二四四九
５、二四五０
６、二四五一
７、二四五二
８、二四五三
９、二四五四
１０、二四五五
１１、二四五六
１２、二四五七
１３、二四五八
